【裁判字號】    90,毒抗,562
【裁判日期】    900723
【裁判案由】    毒品危害防制條例
【裁判全文】
臺灣高等法院刑事裁定                              九十年度毒抗字第五六二號
    抗  告  人
    即  被  告  甲○○
右列抗告人，因違反毒品危害防制條例案件，不服臺灣臺北地方法院九十年度毒聲字
第一三一八號，中華民國九十年六月十八日裁定（聲請案號：臺灣臺北地方法院檢察
署九十年度聲觀字第六九五號），提起抗告，本院裁定如左：
    主  文
抗告駁回。
    理  由
一、本件抗告意旨以：抗告人即被告甲○○於於民國八十九年九月三十日上午，在台
    北市大安區○○○路○段二二九號地下一樓之FACE PUB參與友人慶生會時，遇警
    臨檢，並將全店之人帶回大安分局，被告並無挾帶任何不法藥品，但仍在莫名之
    情況下被採尿，現雖警方提出被告尿液之檢驗報告呈毒品ＭＤＭＡ陽性反應，但
    被告確實並無施用毒品，可能在ＰＵＢ之時，誤飲他人飲料，或是前往化妝室期
    間，被有心人士下藥所致，或是警察錯誤所致，被告並未施用該毒品，乃原審法
    院裁定被告施用第二級毒品應送觀察勒戒，即不合法云云。
二、查抗告人即被告甲○○於八十九年九月三十日上午六時許，在上開FACE PUB為警
    查獲後，於同日上午七時許，在台北市政府警察局大安分局為警採集其尿液，經
    送行政院退除役官兵輔導委員會台北榮民總醫院檢驗，該院以氣相層析質譜分析
    法檢驗，確認檢出Ｎ─α二甲基─３．４─（亞甲二氧基）苯乙基胺（簡稱ＭＤ
    ＭＡ）成份，此有該院九十年三月一日之臨床毒物檢驗報告原本及台北市府警察
    局大安分局煙毒、麻藥案件尿液委驗單影本各一紙附卷（參見偵查卷第十頁、原
    審卷第五頁）可憑，該ＭＤＭＡ成份為毒品危害管制條例所管制之第二級毒品。
    且按服用ＭＤＭＡ五十ｍｇ後，約百分之七十二之劑量會在七十二小時檢測出來
    ，若要達到幻覺現象，則需服用一百ｍｇ至一百五十ｍｇ以上，因此可推測尿液
    平均可檢出之時限將大於七十二小時，此有該院八十八年十月十二日之函文影本
    一紙在卷（參見原審卷第六頁）可稽。足認被告於上開八十九年九月三十日上午
    七時許採尿前七十二小時以內某時，有施用上開經公告管制第二級毒品ＭＤＭＡ
    之犯行。被告空言辯稱：可能在ＰＵＢ之時，誤飲他人飲料，或是前往化妝室期
    間，被有心人士下藥所致，或是警察錯誤所致云云，並未提出具體實證足以推翻
    上開認定之事實，所辯尚難採信。從而，原審據檢察官之聲請，依觀察勒戒處分
    執行條例第三條第一項、毒品危害防制條例第二十條第一項裁定被告應送勒戒處
    所觀察勒戒，經核並無不合。抗告意旨殊無足取，是本件抗告為無理由，應予駁
    回。
三、據上論斷，應依刑事訴訟法第四百十二條，裁定如主文。
中      華      民      國    九十      年      七      月    二十三    日
                              臺灣高等法院刑事第二十三庭
                                  審判長法  官  黃  瑞  華
                                        法  官  吳      燦
                                        法  官  雷  雯  華
右正本證明與原本無異。
不得再抗告。
                                        書記官  陳  思  云
中      華      民      國    九十      年      七      月    二十三    日


司法院資訊處製作；財團法人民間司法改革基金會備份。
